臺灣新竹地方法院民事裁定  
111年度抗字第43號
抗  告  人  RIKA PUSPITASARI瑞柯


相  對  人  宋茜蒂  

上列當事人間本票裁定事件，抗告人對於中華民國111年6月20日
本院111年度司票字第746號裁定提起抗告，本院裁定如下：
    主  文
抗告駁回。
抗告程序費用新臺幣壹仟元由抗告人負擔。
    理  由
一、按執票人向本票發票人行使追索權時，得聲請法院裁定後強
    制執行，票據法第123條定有明文。本票執票人，依前開規
    定，聲請法院裁定許可對發票人強制執行，性質上係屬非訟
    事件，此項聲請之裁定及抗告法院之裁定，僅依非訟事件程
    序以審查強制執行許可與否，並無確定實體上法律關係存否
    之效力，如發票人就票據債務之存否有爭執時，應由發票人
    另提起確認之訴，以資解決，殊不容於裁定程序中為此爭執
    （最高法院57年台抗字第76號、56年台抗字第714 號判例意
    旨參照）。
二、本件相對人於原審主張：其執有抗告人與YUNI PRIYANTI雅
    蒂共同簽發如原裁定所載之本票1紙（下稱系爭本票），並
    免除作成拒絕證書，詎經提示未獲付款，為此提出該等本票
    ，聲請裁定准許強制執行等情，業據提出本票1紙為證，原
    審法院依規定形式上審查後予以准許。
三、本件抗告意旨略以：抗告人與相對人素不相識，抗告人於系
    爭本票發票日當日並無外出放假，相對人亦未於該日前往抗
    告人工作地與抗告人會面，抗告人未曾簽立系爭本票予相對
    人。又系爭本票上之簽名並非抗告人親自簽名，抗告人之護
    照於民國110年11月25日被朋友拿走，至111年3月15日朋友
    始歸還，恐係遭人冒用護照上之簽名樣式而簽發系爭本票。
    爰提起本件抗告，請求廢棄原裁定等語。
四、經查：相對人於原審主張之上揭事實，業據提出系爭本票1
    紙為證，原審就系爭本票為形式上之審查，認系爭本票已載
    明發票日及票面金額，並未欠缺本票應記載之事項，而為准
    予強制執行之裁定，經核並無違誤。而本票准許強制執行之
    裁定，係屬非訟事件裁定，為裁定之法院僅能就本票為形式
    上審查，以決定強制執行許可與否，並無確定實體上法律關
    係存否之效力，為裁定之法院亦無從為實體法律關係之認定
    。至抗告人所稱伊未簽發該本票予相對人，該本票上之簽名
    非真正等情，無論是否屬實，核係屬實體法上之爭執，揆諸
    首揭說明，應由實體訴訟以資認定，尚非本件非訟程序所得
    加以審究。從而，抗告意旨指摘原裁定不當，求予廢棄，為
    無理由，應予駁回。
五、據上論結，本件抗告為無理由，依非訟事件法第46條、第24
    條第1項、第21條第2項，民事訴訟法第495條之1第1項、第4
    49條第1項、第95條、第78條，裁定如主文。
中　　華　　民　　國　　111 　年　　 8 　 月　　 31　 日
                  民事第二庭　審判長　法　官　鄭政宗
                                      法　官　王佳惠
                                      法　官　陳麗芬
以上正本證明與原本無異。
本裁定不得再抗告。
中　　華　　民　　國　　111 　年　　9 　　月　　1 　　日
                                      書記官　黃志微